【裁判字號】    90,訴,168
【裁判日期】    900323
【裁判案由】    毒品危害防制條例
【裁判全文】
臺灣臺中地方法院刑事判決                            九十年度訴字第一六八號
    公  訴  人  台灣台中地方法院檢察署檢察官
    被      告  甲○○
右列被告因毒品危害防制條例案件，經檢察官提起公訴（八十九年度毒偵字第六二三
五號），本院判決如左：
    主  文
甲○○連續施用第一級毒品，累犯，處有期徒刑捌月；又連續施用第二級毒品，累犯
，處有期徒刑柒月。扣案之安非他命壹包（含袋重零點陸公克）沒收銷燬之；扣案之
玻璃吸食器、塑膠摻管各壹支均沒收。主刑部分應執行有期徒刑壹年貳月。
    事  實
一、甲○○前於民國（下同）八十六年間，因違反麻醉藥品管理條例案件，經本院判
    處有期徒刑四月確定，於八十六年八月二十七日易科罰金執行完畢。詎仍不知悔
    改，於八十八年間因施用毒品案件，經台灣台中地方法院檢察署檢察官依本院裁
    定送觀察、勒戒後，認有繼續施用毒品傾向，再依本院八十八年二月十一日八十
  八年度毒聲字第九八五號裁定送強制戒治，於強制戒治期滿三月後，經評定為合
    格，認無繼續戒治之必要，於八十八年六月三十日再依本院八十八年度毒聲字第
    三八二三號裁定停止戒治，所餘戒治期間付保護管束。因於保護管束期間違反保
    護管束應遵守事項情節重大，又經本院於八十八年十一月十八日以八十八年度毒
    聲字第六六○四號裁定撤銷停止戒治，於八十九年六月五日強制戒治執行期滿後
    ，經台灣台中地方法院檢察署檢察官於八十九年七月十七日以八十八年度偵字第
    二九九五號、八十九年度毒偵字第三八四號不起訴處分確定；竟基於概括之犯意
    ，自八十九年九月間某日起至九十年二月間某日止，在台中縣龍井鄉○○村○○
    路廿八之二號住處等處所，以將海洛因摻入香煙內之方式，連續施用第一級毒品
    海洛因多次；又另行基於概括之犯意，自八十九年九月間某日起至九十年二月間
    某日止，在上開住處等處所，以將安非他命置於玻璃管內燒烤，吸食霧化氣體之
    方式，連續施用第二級毒品安非他命多次。嗣經警於八十九年九月五日在台中縣
    龍井鄉○○村○○路廿八之二號查獲，並當場扣得安非他命一包（含袋重○．六
    公克），其所有用以施用安非他命之玻璃吸食器、塑膠摻管各一支；迄九十年二
    月九日始入戒治所執行強制戒治。
二、案經內政部警政署台中港務警察所移送臺灣臺中地方法院檢察署檢察官偵查起訴
    。
    理  由
一、右揭事實業據被告甲○○坦承不諱，並有扣案之安非他命一包（含袋重○．六公
    克）、玻璃吸食器、塑膠摻管各一支可稽；另被告於八十九年九月五日為警查獲
    時所採集之尿液，經送台中縣衛生局及法務部調查局檢驗結果，確呈嗎啡及安非
    他命陽性反應，有台中縣衛生局檢驗尿水報告書、法務部調查局八十九年十一月
    二十七日（八九）陸（一）字第八九○八六九八一號通知書各乙紙在卷可憑，足
    見被告自白確與事實相符。又被告前經觀察、勒戒後，認有繼續施用毒品傾向，
    經送強制戒治期滿，業經臺灣臺中地方法院檢察署檢察官不起訴處分確定，有該
    不起訴處分書一紙在卷足參。本件事證明確，被告犯行洵堪認定，應予依法論科
    。
二、按被告前因施用毒品案件，業經強制戒治期滿不起訴處分確定，其再犯施用第一
    級、第二級毒品部分，係屬二犯，不適用先行裁定送觀察、勒戒之規定，而應逕
    予論罪科刑。核被告所為，係犯毒品危害防制條例第十條第一項施用第一級毒品
    罪、同條第二項施用第二級毒品罪。被告為施用海洛因、安非他命而持有海洛因
    、安非他命之低度行為，已為施用之高度行為所吸收，爰不另論罪。被告先後多
    次施用第一級毒品海洛因、第二級毒品安非他命之犯行，均時間緊接，且觸犯構
    成要件相同之罪，顯係基於概括犯意反覆為之，爰分別依刑法第五十六條連續犯
    之規定，論以一罪，並加重其刑。被告於八十九年九月間起（公訴人起訴之部分
    外）至九十年二月間某日止施用第一、二級毒品部分，雖未據公訴人起訴，但與
    公訴人已起訴並經論罪之部分有連續犯之關係，屬裁判上一罪，本院自得併予審
    理。又被告前於八十六年間，因違反麻醉藥品管理條例案件，經本院判處有期徒
    刑四月確定，於八十六年八月二十七日易科罰金執行完畢等情，有臺灣臺中地方
    法院檢察署刑案資料查註紀錄表及台灣高等法院被告全國前案紀錄表在卷可參，
    其於刑之執行完畢後，五年以內再犯本件有期徒刑以上之罪，為累犯，爰均依刑
    法第四十七條規定，遞加重其刑。另被告所犯施用第一級毒品罪、施用第二級毒
    品罪二罪之間，犯意各別，行為互殊，應予分論併罰。爰審酌被告品性不良，前
    因施用毒品犯行，甫經觀察、勒戒，並送強制戒治期滿後為不起訴處分，竟猶故
    態復萌，再施用毒品海洛因及安非他命不輟，無視於毒品對於自身健康之戕害及
    國家對於杜絕毒品犯罪之禁令，惡性非輕，然被告犯後坦承犯行，顯見其尚有悔
    意等一切情狀，量處如主文所示之刑，並定其應執行刑，以示懲儆。
三、至扣案之安非他命一包（含袋重○．六公克），係屬違禁物，應依毒品危害防制
    條例第十八條第一項前段之規定，沒收銷燬之；扣案之供施用第二級毒品安非他
    命之玻璃吸管器、塑膠摻管各一支，雖非專供被告施用毒品之器具，惟係被告供
    犯罪所用之物，且為被告所有，業據被告供承明確，爰依刑法第三十八條第一項
    第二款之規定，予以宣告沒收。
據上論斷，應依刑事訴訟法第二百九十九條第一項前段，毒品危害防制條例第十條第
一項、第二項、第十八條第一項前段、第二十三條第二項，刑法第十一條前段、第五
十六條、第四十七條、第五十一條第五款、第三十八條第一項第二款，判決如主文。
中      華      民      國      九十      年      三      月  二十三    日
                                臺灣臺中地方法院刑事第六庭
                                    法  官  劉  麗  瑛
右正本證明與原本無異。
如不服本判決，應於送達後十日內向本院提出上訴狀 （須附繕本） ，上訴於台灣高等
法院台中分院。
                                    書記官
中      華      民      國      九十      年      三      月  二十三    日
附錄論罪科刑法條
毒品危害防制條例第十條第一項、第二項
施用第一級獨品者，處六月以上五年以下有期徒刑。
施用第二級獨品者，處三年以下有期徒刑。


司法院資訊處製作；財團法人民間司法改革基金會備份。
